臺灣臺中地方法院刑事判決
110年度交易字第1504號
公  訴  人  臺灣臺中地方檢察署檢察官
被      告  陳俊宏



上列被告因公共危險案件，經檢察官提起公訴（110年度偵字第2
1276號），被告於準備程序進行中就被訴事實為有罪之陳述，經
本院合議庭裁定由受命法官獨任進行簡式審判程序，判決如下：
    主    文
陳俊宏駕駛動力交通工具而吐氣所含酒精濃度達每公升零點二五
毫克以上，累犯，處有期徒刑柒月，併科罰金新臺幣陸萬元，罰
金如易服勞役，以新臺幣壹仟元折算壹日；又汽車駕駛人，無駕
駛執照，因過失致人受傷，處拘役肆拾日，如易科罰金，以新臺
幣壹仟元折算壹日。
    犯罪事實
一、陳俊宏於民國110年6月7日12時許起至同日14時許止，在臺
    中市后里區甲后路1段369巷1弄之人力派遣公司，食用含有
    酒精成分之燒酒雞，竟不顧大眾行車之安全，於酒後無照騎
    乘車牌號碼000-000號普通重型機車上路。嗣於同日14時27分
    許，騎乘該機車，沿臺中市后里區公安路由西北往東南方向行
    駛，行經臺中市后里區公安路與四村路交岔路口，左轉四村
    路方向行駛時，本應注意車輛行駛時，轉彎車應讓直行車先行，而
    依當時天候晴、日間自然光線、路面柏油、乾燥、無缺陷、無
    障礙物、視距良好，並無不能注意之情事，因酒後注意力及控
    制力降低，疏未注意及此，適江晏瑋騎乘車牌號碼000-0000號
    普通重型機車，沿同方向自後方行駛至前開地點，2車閃避不
    及，因而發生碰撞，致江晏瑋人車倒地，受有右側手肘擦傷
    、右側腕部擦傷、右側膝部擦傷、左側膝部擦傷、右側髖部
    擦傷之傷害，嗣經警據報前往處理，於同日14時51分許，測
    得陳俊宏吐氣所含酒精濃度為每公升1.07毫克。
二、案經江晏瑋訴由臺中市政府警察局大甲分局報告臺灣臺中地
    方檢察署檢察官偵查起訴。
    理    由
一、被告陳俊宏所犯係死刑、無期徒刑、最輕本刑為3 年以上有
    期徒刑以外之罪，其於準備程序中先就被訴事實為有罪之陳
    述，經法官告知簡式審判程序之旨，並聽取公訴人及被告之
    意見後，依刑事訴訟法第273 條之1 第1 項規定，經本院合
    議庭裁定進行簡式審判程序審理；且依同法第273 條之2 及
    第159 條第2 項規定，不適用傳聞法則有關限制證據能力之
    相關規定，合先敘明。
二、上開犯罪事實，業據被告於本院準備程序及審理時，坦承不
    諱，核與證人即告訴人江晏瑋於警詢、偵查之證述相符，復
    有員警職務報告、臺中市政府警察局大甲分局公共危險案酒
    精測定紀錄表、臺中市政府警察局舉發違反道路交通管理事件通
    知單、道路交通事故現場圖、道路交通事故調查報告表㈠㈡、臺
    中市政府警察局交通事故補充資料表、臺中市政府警察局道
    路交通事故肇事人自首情形紀錄表、現場暨車損照片、監視
    器錄影畫面翻拍照片、證號查詢機車駕駛人、臺中市政府警
    察局道路交通事故初步分析研判表、衛生福利部豐原醫院診
    斷證明書等件在卷可稽。足認被告之自白與事實相符。本件
    事證明確，被告犯行均堪認定，應依法論科。    
三、論罪科刑：
  ㈠按道路交通管理處罰條例第86條第1項關於汽車駕駛人，行經
    行人穿越道不依規定讓行人優先通行，因而致人受傷或死亡
    ，依法應負刑事責任者，加重其刑至2分之1之規定，係就刑
    法第276條第1項之過失致人於死罪、同條第2項之業務過失
    致人於死罪，同法第284條第1項之過失傷害（及致重傷）罪
    、同條第2項之業務過失傷害（及致重傷）罪之基本犯罪類
    型，對於加害人為汽車駕駛人，於從事駕駛汽車之特定行為
    時，於行經行人穿越道之特定地點，不依規定讓行人優先通
    行，因而致人受傷或死亡之特殊行為要件予以加重處罰，已
    就上述刑法第276條第1、2項，同法第284條第1、2項各罪犯
    罪類型變更之個別犯罪行為予以加重，而成另一獨立之罪名
    ，自屬刑法分則加重之性質（最高法院99年度台非字第198
    號判決意旨參照）。又「酒醉駕車」既已成立刑法第185條
    之3第1項之罪名予以處罰，即不得就過失傷害部分再適用道
    路交通管理處罰條例第86條第1 項「酒醉駕車」之規定，加
    重其刑（臺灣高等法院暨所屬法院105 年法律座談會刑事類
    提案第33號參照）。查本案被告酒後駕車犯行部分，已構成
    刑法第185條之3第1項第1款之罪予以處罰，揆諸上開說明，
    其所為過失傷害罪部分，即不得再適用道路交通管理處罰條
    例第86條第1項之「酒後駕車」予以加重其刑。是核被告所
    為，係犯刑法第185條之3第1項第1款之駕駛動力交通工具而
    吐氣所含酒精濃度達每公升0.25毫克以上之罪，及道路交通
    管理處罰條例第86條第1 項、刑法第284 條前段之汽車駕駛
    人無照駕車而犯過失傷害罪。
  ㈡被告所犯上開2 罪間，犯意各別，行為互殊，應予分論併罰
    。 
  ㈢被告前因公共危險案件，經本院沙鹿簡易庭以108年度沙交簡
    字第163號判決判處有期徒刑4月，併科罰金新臺幣3萬元確
    定，有期徒刑部分於108年9月23日執行完畢（接續執行罰金
    易服勞役至108年10月29日），有臺灣高等法院被告前案紀
    錄表在卷可按。其於有期徒刑執行完畢後，5 年內故意再犯
    本案有期徒刑以上之酒後駕駛罪，為累犯，衡酌被告上開科
    刑紀錄，與本案之罪質相同，理應產生警惕作用，其再犯本
    案之罪，顯見前案之徒刑對被告並未生警惕作用，其對於刑
    罰之反應力顯然薄弱，且被告並無司法院釋字第775 號解釋
    意旨所指個案應量處最低法定刑，又無法適用刑法第59條減
    輕其刑，而應依此解釋意旨裁量不予加重最低本刑之情形，
    爰依刑法第47條第1 項規定，就酒後駕駛罪部分，加重其刑
    ；被告無駕駛執照駕車，因過失致告訴人受傷，依法應負刑
    事責任，就其所犯無照駕車而犯過失傷害罪部分，應依道路
    交通管理處罰條例第86條第1 項規定加重其刑。被告於肇事
    後留在現場，並於處理人員前往現場時當場承認為肇事人，
    其在有偵查權限之機關或公務員發覺犯罪前，自首並主動接
    受裁判，此有臺中市政府警察局道路交通事故肇事人自首情
    形紀錄表在卷足憑（偵卷第71頁），是就被告所犯無照駕車
    而犯過失傷害罪部分，依刑法第62條前段規定減輕其刑，並
    與前揭加重事由，依法先加後減之。 
  ㈣爰以行為人之責任為基礎，審酌被告於飲酒後，明知其因酒
    精影響而對車輛控制力不佳，仍不顧公共交通之安全，猶騎
    乘機車上路，並不慎碰撞告訴人所騎乘之機車致告訴人受有
    上揭傷害，且被告經測得吐氣酒精濃度達每公升1.07毫克之
    犯罪手段、所生危害，又被告除前開構成累犯之前科外（累
    犯部分於量刑審酌事由不再重複評價），尚有多次酒後駕駛
    致生公共危險案件經法院論罪科刑之素行，衡以被告坦承犯
    行，惟迄今尚未賠償告訴人所受損害之犯後態度、被告於本
    院審理中自陳之智識程度、經歷等一切情狀，各量處如主文
    所示之刑，並就酒後駕駛部分，諭知罰金如易服勞役之折算
    標準，及就無照駕車而犯過失傷害罪部分諭知易科罰金之折
    算標準。
四、如不服本判決應於收受判決後20日內向本院提出上訴書狀，
    並應敘述具體理由；其未敘述上訴理由者，應於上訴期間屆
    滿後20日內向本院補提理由書（均須按他造當事人之人數附
    繕本）「切勿逕送上級法院」。
據上論斷，應依刑事訴訟法第273條之1第1項、第299條第1項前
段、第310條之2、第454條第1項，道路交通管理處罰條例第86條
第1項，刑法第11條、第185條之3第1項第1款、第284條前段、第
62條前段、第47條第1項、第41條第1項前段、第42條第3項前段
，刑法施行法第1條之1第1項，判決如主文。
本案經檢察官陳信郎提起公訴，檢察官郭逵到庭執行職務。 
中　　華　　民　　國　　110 　年　　11　　月　　29　　日
                  刑事第六庭    法  官  蔡逸蓉
以上正本證明與原本無異。
告訴人或被害人如不服判決，應備理由具狀向檢察官請求上訴，
上訴期間之計算，以檢察官收受判決正本之日起算。
　　　　                        書記官　葉俊宏　　　　　
中　　華　　民　　國　　110 　年　　11　　月　　29　　日
附錄論罪科刑法條
刑法第185條之3
駕駛動力交通工具而有下列情形之一者，處二年以下有期徒刑，
得併科二十萬元以下罰金：
一、吐氣所含酒精濃度達每公升零點二五毫克或血液中酒精濃度
    達百分之零點零五以上。
二、有前款以外之其他情事足認服用酒類或其他相類之物，致不
    能安全駕駛。
三、服用毒品、麻醉藥品或其他相類之物，致不能安全駕駛。
因而致人於死者，處三年以上十年以下有期徒刑；致重傷者，處
一年以上七年以下有期徒刑。
曾犯本條或陸海空軍刑法第五十四條之罪，經有罪判決確定或經
緩起訴處分確定，於五年內再犯第一項之罪因而致人於死者，處
無期徒刑或五年以上有期徒刑；致重傷者，處三年以上十年以下
有期徒刑。
刑法第284條
因過失傷害人者，處一年以下有期徒刑、拘役或十萬元以下罰金
；致重傷者，處三年以下有期徒刑、拘役或三十萬元以下罰金。
道路交通管理處罰條例第86條
汽車駕駛人，無駕駛執照駕車、酒醉駕車、吸食毒品或迷幻藥駕
車、行駛人行道或行經行人穿越道不依規定讓行人優先通行，因
而致人受傷或死亡，依法應負刑事責任者，加重其刑至二分之一
。
汽車駕駛人，在快車道依規定駕車行駛，因行人或慢車不依規定
，擅自進入快車道，而致人受傷或死亡，依法應負刑事責任者，
減輕其刑。